# 限制性股票激励回购注销时产生的手续费应该冲减什么科目？

提问人：yishijie 时间：2021-06-11 17:37:57
限制性股票激励回购注销时产生的手续费应该冲减什么科目？

回答人：chenyiwei
限制性股票激励回购注销时，是借记“其他应付款——限制性股票回购义务”，贷记银行存款等科目，所以其性质还是金融负债的终止确认。相应地，其回购手续费应计入损益（例如管理费用）。